el: Σπίτι & κήπος > Κουζίνα & τραπεζαρία > Συσκευές κουζίνας > Θερμαντήρες τροφίμων: Διατάξεις θέρμανσης τροφίμων; Λάμπες θερμότητας τροφίμων; Συσκευές συντήρησης ρυζιού; Θερμαντήρες σούπας; Τραπέζια με ατμό; Θερμαινόμενα συρτάρια
hr-HR: Dom i vrt > Kuhinja i blagovaonica > Kuhinjski aparati > Grijalice za hranu: Posude za održavanje topline; Lampe za grijanje hrane; Posude za rižu; Kotlići za juhu; Grijaći stolovi; Grijaće ladice
sl-SI: Dom in vrt > Kuhinja in jedilnica > Kuhinjski aparati > Grelci za hrano: Grelne posode; Grelne luči za hrano; Grelniki za riž; Kotlički za juho; Parne mize; Ogrevalni predali
lt-LT: Namai ir sodas > Virtuvė ir valgomasis > Virtuvės prietaisai > Maisto šildytuvai: Šildomi indai; Maisto šildymo lempos; Ryžių indai; Sriubos puodai; Garinio šildymo stalai; Šildymo stalčiai
pl: Dom i ogród > Kuchnia i jadalnia > Akcesoria kuchenne > Podgrzewacze do żywności: Podgrzewacze gastronomiczne; Lampy do podgrzewania żywności; Pojemniki na ryż; Podgrzewacze do zupy; Bemary gastronomiczne; Szuflady grzewcze
es: Casa y jardín > Cocina y comedor > Electrodomésticos de cocina > Calentadores de comida: Escalfadores; Lámparas para calentar comida; Recipientes para arroz; Ollas para sopa; Vitrinas calientes; Cajones calentadores
ru: Дом и сад > Кухня и сервировка стола > Кухонная техника > Устройства для подогрева блюд: Чафиндиши; Лампы для подогрева блюд; Термосы для риса; Суповые котлы; Паровые столы-мармиты; Подогревательные ящики
zh-TW: 居家和庭園 > 廚房與餐廳 > 廚房電器 > 食物保溫設備: 暖鍋; 食品保溫燈; 儲米箱; 湯鍋; 保溫餐檯; 保溫抽屜
ja: ホーム・ガーデン > キッチン・ダイニング > キッチン家電 > 食品保温器: 卓上鍋; ヒートランプウォーマー; おひつ; スープケトル; 蒸気保温器; ウォーミングドロワー
zh-CN: 家居与园艺 > 厨房/餐厅 > 厨房电器 > 食物保温台: 自助餐炉; 食品加热灯; 米饭保温桶/储米箱; 汤锅; 保温桌; 保温抽屉
hu: Otthon és kert > Konyha és étkező > Konyhai gépek > Ételmelegítők: Melegítőedények; Élelmiszermelegítő lámpák; Rizstartók; Levesfazekak; Gőzasztalok; Melegítőfiókok
sv: Hem och trädgård > Kök och matsal > Köksutrustning > Matuppvärmare: Glödpannor; Värmelampor för mat; Risvärmare; Soppvärmare; Hot food-bord; Värmelådor
pt-PT: Casa e jardim > Cozinha e refeições > Eletrodomésticos de cozinha > Aquecedores de alimentos: Tabuleiros de aquecimento com vela; Lâmpadas de aquecimento de alimentos; Conservadores de arroz; Panelas de sopa elétricas; Mesas de vapor; Gavetas de aquecimento
ko: 가정/원예 용품 > 주방/식탁 > 주방가전 > 식품 보온기: 보온용 냄비; 음식 보온등; 보온 밥통; 수프 냄비; 스팀 테이블; 보온 서랍
tr: Ev ve Bahçe > Mutfak ve Yemek > Mutfak Aletleri > Yiyecek Isıtıcıları: Sıcak Yemek Servis Tencereleri; Yemek Isıtma Lambaları; Pirinç Kapları; Çorba Kazanları; Benmari Servis Masaları; Isıtmalı Çekmeceler
th: บ้านและสวน > ห้องครัวและการรับประทานอาหาร > เครื่องใช้ในครัว > เครื่องอุ่นอาหาร: กระทะก้นตื้นมีที่ทำความร้อนอยู่ด้านล่าง; โคมไฟอุ่นอาหาร; อุปกรณ์อุ่นข้าว; หม้อซุป; โต๊ะไอน้ำ; ลิ้นชักอุ่นอาหาร
sk-SK: Dom a záhrada > Kuchyňa a jedáleň > Kuchynské spotrebiče > Zariadenia na ohrev jedla: Stolné ohrievače; Lampy na ohrev jedla; Nádoby na ryžu; Polievkové nádoby; Výdajné stoly s ohrevom; Ohrevné zásuvky
it: Casa e giardino > Cucina e pranzo > Elettrodomestici > Scaldavivande: Piatti scaldavivande; Lampade riscaldanti per alimenti; Contenitori per riso; Bollitori per zuppe; Banchi a vapore; Cassetti scaldavivande
fi: Koti ja puutarha > Keittiö ja ruokailu > Keittiölaitteet > Ruuan lämmittimet: Lämpöhauteet; Ruuan lämpölamput; Riisiastiat; Keitonlämmittimet; Vesihauteet; Lämmityslaatikot
bg-BG: Дом и градина > Кухня и трапезария > Кухненски уреди > Нагреватели за храна: Съдове за поддържане топла храна; Лампи за затопляне на храна; Дозатори за ориз; Котли за супа; Топли витрини; Чекмеджета за затопляне
en: Home & Garden > Kitchen & Dining > Kitchen Appliances > Food Warmers: Chafing Dishes; Food Heat Lamps; Rice Keepers; Soup Kettles; Steam Tables; Warming Drawers
vi: Nhà và vườn > Phòng bếp và phòng ăn > Thiết bị nhà bếp > Máy hâm nóng thức ăn: Lò hâm để bàn ăn; Đèn hấp thực phẩm; Dụng cụ đựng gạo; Nồi giữ nóng súp; Bàn gia nhiệt; Ngăn giữ nóng
nl: Huis en tuin > Keuken en eetkamer > Keukenapparatuur > Warmhoudplaten voor voedsel: Warmhoudplaten; Warmhoudlampen voor voedsel; Bewaarbakken voor rijst; Soepketels; Stoomtafels; Warmhoudlades
cs: Dům a zahrada > Kuchyně a jídelny > Kuchyňské spotřebiče > Ohřívače jídla: Ohřívače; Lampy na ohřev potravin; Nádoby na vařenou rýži; Polévkové konvice; Ohřívací stoly; Ohřívací zásuvky
ro-RO: Casă și grădină > Bucătărie și sufragerie > Electrocasnice de bucătărie > Aparate pentru menținerea alimentelor calde: Vase pentru menținerea alimentelor calde; Lămpi pentru menținerea alimentelor calde; Recipiente pentru orez; Cazane pentru supă; Mese pentru încălzirea alimentelor; Sertare de încălzire
da: Hjem og have > Køkken og spisestue > Køkkenudstyr > Varmeplader til mad: Fyrfade; Lamper til opvarmning af mad; Risbeholdere; Suppevarmere; Dampvarmere til fødevarer; Varmeskuffer
pt-BR: Casa e jardim > Produtos de cozinha e aparelhos de jantar > Utensílios para cozinha > Aquecedores de alimento: Rechauds; Lâmpadas para aquecer alimentos; Escorredores de arroz; Panelas para sopa; Balcões térmicos; Gavetas aquecidas
nb: Hjem og hage > Kjøkken og spiserom > Kjøkkenapparater > Matvarmere: Varmefat; Varmelamper for mat; Risoppbevaring; Suppekjeler; Dampbord; Varmeskuffer
de: Heim & Garten > Küche & Esszimmer > Küchengeräte > Speisewärmer: Buffetwärmer; Speisewärmelampen; Reiswärmer; Suppenkessel; Warmhaltetische; Warmhalteschubladen
fr: Maison et jardin > Arts de la table et arts culinaires > Électroménager de cuisine > Chauffe-repas: Appareils de maintien au chaud; Lampes chauffantes pour l’alimentation; Contenants pour riz cuit; Bouilloires à soupe; Tables à vapeur; Tiroirs chauffants